# 关于少数股东损益的问题，请教陈版

提问人：tjutnice 时间：2014-10-01 01:39:19
陈版，我想问一下，母公司向子公司销售一批存货，销售收入 1000 ，销售成本 800 ，期末子公司对从母公司购入的存货计提资产减值损失 20 ，在合并报表中资产抵消子公司确认的资产减值损失是否影响合并报表中少数股东损益的确认，是否需要分摊这个损益在母公司损益和少数股东损益方面？如果是逆流交易，母公司确认资产减值损失，又会是什么结果。。。不明白？？？

回答人：chenyiwei
子公司账面存货成本 1000 ，计提减值准备 20 ，表明其可变现净值为 980 ；而合并报表层面的成本为 800 ，因此合并报表层面无需确认减值损失。将子公司报表层面计提的减值准备冲回的影响需分配给少数股权。